臺灣高等法院刑事判決　　　　　　　　　九十一年度上訴字第二二二號
　　上　訴　人
　　即　被　告　甲○○
　　選任辯護人　魏妁瑩律師
　　　　　　　　劉錦樹
右上訴人，因違反藥事法案件，不服臺灣台北地方法院，九十年度訴字第九一二號，
中華民國九十年十二月十八日第一審判決（起訴案號：台灣台北地方法院檢察署九十
年度偵字第九六八四號）提起上訴，本院判決如左：
    主      文
上訴駁回。
    事      實
一、甲○○曾於民國八十八年間，因違反藥事法案件，經台灣台北地方法院判處有期
    徒刑六月，緩刑三年確定。仍不知警惕，於緩刑期間，明知其以每打新台幣（下
    同）五千元向自稱「莊茂松」者購入之「甲○○蛇骨丸」、「甲○○蛇毒丸」，
    均係禁止販賣之偽藥，竟意圖營利，基於概括之犯意，自八十九年四月間起，在
    台北市華中橋下，透過其所承租之（０二）00000000號電話與有意購買
    之顧客聯繫，以每瓶新台幣（下同）一千元價格，連續多次將上開偽藥販賣予莫
    偉鵬等不特定人。嗣於八十九年九月七日上午十一時許，在台北市○○街一二０
    巷四弄二五號住處，為台北市萬華區衛生所人員會同警方人員當場查獲，並扣得
    其所有而尚未銷售之「甲○○蛇毒丸」六瓶、「甲○○蛇骨丸」十二瓶（其中各
    一瓶送化驗）、「甲○○蛇骨丸」仿單一百零七張（公訴人誤載為一百七十張）
    、「特效甲○○蛇骨丸」仿單一百四十一張（公訴人誤載為一百四十二張）。
二、案經臺灣台北地方法院檢察署檢察官自動檢舉偵查起訴。
    理      由
一、訊據上訴人即被告甲○○（下稱被告）固不諱言為警查扣前述藥丸及仿單乙情，
    惟矢口否認有何違反藥事法犯行，辯稱：上開藥丸係前案向莊茂松購入所留下，
    僅供自己使用，並未販賣云云。
二、惟查：
（一）扣案之上開藥丸分別檢出摻有五種西藥成分，應以藥品管理，惟均未標示藥品
      許可證字號及來源不明，應係未經核准擅自製造之「偽藥」，有台北市政府衛
      生局八十九年十月十二日北市衛四字第八九二四五三三八００號函及行政院衛
      生署藥物食品檢驗局檢驗成績書影本在卷可稽。
（二）被告甲○○如何於前開時、地販售「甲○○蛇骨丸、甲○○蛇毒丸」等情，業
      據證人莫偉鵬於偵、審時證述：「八十九年四月起陸續買了幾次，都以000
      00000號電話與賣方聯絡，他會問我的樣子及坐什麼車，約在華中橋處見
      面，蛇毒丸及蛇骨風濕丸都是一瓶一千元，每次約四、五瓶至十幾瓶不等，有
      一男子就會依約定地點來賣我們，每次藥罐內均附說明書」、「八十九年四、
      五月份左有，在華中橋附近，我是看傳單上電話約他出來，向他買藥，買過好
      幾次」等語綦詳（見八十九年度偵字第二一六八０號偵查卷第三十頁反面、九
      十年度偵字第九六八四號偵查卷第五頁反面），被告亦不諱言莫偉鵬確有打上
      述電話要買藥等情（見九十年度偵字第九六八四號偵查卷第十一頁反面、原審
      九十年十月三十日訊問筆錄），證人乙○○於本院證述將丈夫莫偉鵬所購上述
      藥品送化驗始知偽藥因而出面檢舉，可徵本件應無誣陷之情。
（三）證人莫偉鵬於原審審理時雖一度改稱：「不能肯定實際賣藥給我的是否為甲○
      ○」云云，然經公訴檢察官質以：「為何在偵查中與本次庭訊供述有差異？」
      答稱：「被告曾經到過我家，被告拜託我不要指證他，我家的住址被告都知道
      ，被告拜託我改供詞，因為我家裡有小孩在家，夫妻都在上班，被告又知道家
      裡的住址，我害怕被告來報復，所以才更改供詞」，嗣經公訴檢察官再度確認
      其於偵查中之供詞無訛，而被告亦坦承：「開庭前確實有去證人家，拜託證人
      不要說我有賣」等詞（均見原審九十年十月三十日訊問筆錄），倘若被告確無
      販售上開藥丸，何以於開庭前畏罪心虛希求證人配合更改供詞，由此益證被告
      確有於前開時、地販售予莫偉鵬之事實。
（四）本件係台北市萬華區衛生所接獲台北市政府衛生局來函指派藥師張太安、黃阿
      末會同警員林進文至被告上址稽查，並在客廳之鐵桶內查扣前開偽藥各節，業
      據證人張太安、黃阿末、林進文分別到庭證述綦詳（見原審九十年十月三十日
      訊問筆錄、同年十一月二十七日審判筆錄），且有台北市政府衛生局萬華區衛
      生所藥物檢查現場紀錄表、談話筆錄及現場照片四幀及扣案之上開偽藥及仿單
      可憑，證人林進文更證稱：「打開鐵桶蓋子時，桶子裡並沒有發霉的味道，裡
      面的裝藥瓶子看起來並不是放很久的樣子」等語（見原審九十年十月三十日訊
      問筆錄），查被告曾於八十四年間起，在台北市○○區○○街路邊及台北市○
      ○區○○街一二巷四弄二五號等處，連續多次將同類偽藥販售予不特定人，嗣
      於八十七年十二月八日，在上址住處，為台北市政府衛生局會同警員當場查獲
      ，並扣得「甲○○蛇骨丸」、「甲○○蛇毒丸」各一瓶之事實，有原審法院八
      十八年度訴字第三二０號刑事判決書可憑，足徵被告先前販入之上開偽藥均應
      已交付於買受人及為警查扣，本件查扣稽查之地點約七坪大，一目瞭然。八十
      七年十二月八日查扣應不可能有漏未扣案之情，尤有進者，如供己用藥物，何
      必留存大量仿單？足徵有再販賣事實。況時隔二年後在同一地點又為警接獲檢
      舉而查獲，其辯稱係以前所剩僅供己服用藥品云云，實委無可採。
（五）綜上所述，本件被告確有販賣偽藥犯行，所辯不足採信。故事證明確，被告犯
      行堪以認定。
三、核被告甲○○所為，係犯藥事法第八十三條第一項之明知為偽藥而販賣罪。其先
    後多次販賣犯行，均時間緊接，犯罪構成要件相同之罪名，顯係基於概括犯意反
    覆為之，為連續犯，應論以一罪，並加重其刑。
四、原審適用藥事法第八十三條第一項，刑法第十一條前段、第五十六條、第三十八
    條第一項第二款，審酌被告前曾因販售上開偽藥為警查獲，猶不知警惕再度犯案
    ，及其犯罪動機、目的、手段、所生危害及犯罪後矯飾卸責，態度不佳等一切情
    狀，量處有期徒刑十月，以示懲儆。扣案之偽藥「甲○○蛇骨丸」六瓶、「甲○
    ○蛇毒丸」十二瓶（其中各一瓶已送檢驗）、「甲○○蛇骨丸」仿單一百零七張
    、「特效甲○○蛇骨丸」仿單一百四十一張，均為被告所有，供犯罪預備之物，
    應依刑法第三十八條第一項第二款規定宣告沒收。經核認事用法均無不當，被告
    上訴意旨仍執陳詞否認再有販賣行為，經查並無依據，上訴核無理由，應予駁回
    。
據上論斷，應依刑事訴訟法第三百六十八條，判決如主文。
本案經檢察官李良忠到庭執行職務。
中      華      民      國    九十一    年      四      月      三      日
                            臺灣高等法院刑事第十八庭
                                審判長法  官  吳      敦
                                      法  官  劉  慧  芬
                                      法  官  吳  明  峰
右正本證明與原本無異。
如不服本判決應於收受送達後十日內向本院提出上訴書狀，其未敘述上訴之理由者並
得於提起上訴後十日內向本院補提理由書（均須按他造當事人之人數附繕本）。
  書記官  李  華  安
中      華      民      國    九十一    年      四      月      三      日
